【裁判字號】    95,交上訴,86
【裁判日期】    951229
【裁判案由】    公共危險等
【裁判全文】
臺灣高等法院高雄分院刑事判決        95年度交上訴字第86號
上  訴  人  臺灣高雄地方法院檢察署檢察官
被      告  甲○○
上列上訴人因被告公共危險等案件，不服臺灣高雄地方法院95年
度交訴字第115 號中華民國95年7 月28日第一審判決（起訴案號
：臺灣高雄地方法院檢察署95年度偵字第8991號），提起上訴，
本院判決如下：
     主  文
上訴駁回。
     事實及理由
一、本案經本院審理結果，認第一審以被告甲○○犯刑法第185
    條之3 公共危險（酒後駕車）、第185 條之4 肇事逃逸及第
    276 條第1 項過失致死等罪，分別判處有期徒刑3 月、8 月
    、10月，應執行有期徒刑1 年8 月，認事用法及量刑均無不
    當，應予維持，並引用第一審判決書記載之事實、證據及理
    由（如附件）。按刑法第2 條第1 項之規定，係規範行為後
    「法律變更」所生新舊法比較適用之準據法，故被告行為後
    刑法條文之修正，對於被告並無有利或不利之情形者（例如
    新舊法處罰輕重相同，犯罪構成要件亦無寬嚴之別等），即
    無適用修正後刑法第2 條第1 項之規定比較新舊法適用之問
    題。按中華民國95年6 月14日增訂公布刑法施行法第1 之1
    條規定：「中華民國94年1 月7 日刑法修正施行後，刑法分
    則編所定罰金之貨幣單位為新臺幣。94年1 月7 日刑法修正
    時，刑法分則編未修正之條文定有罰金者，自94年1 月7日
    刑法修正施行後，就其所定數額提高為30倍。但72年6 月26
    日至94年1 月7 日新增或修正之條文，就其所定數額提高為
    3 倍。」按本件被告所犯刑法第185 條之3 及第276 條第1
    項固均定有罰金刑，惟本件並未科處罰金刑，此增訂條文對
    被告自不生有利或不利之情形，無庸為新舊法之比較；又95
    年7 月1 日修正公佈施行之刑法第51條第5 款雖將多數有期
    徒刑定應執行刑之最高刑度由「不得逾二十年」修正為「不
    得逾三十年」，惟無論適用新法或舊法，結果對被告均無不
    同，尚非法律變更，無庸依刑法第2 條第1 項為比較，應逕
    適用現行之新法。原審依刑法第2 條第1 項為新舊法比較，
    而適用修正前之舊法，雖稍有未合，惟無論適用新舊法，對
    本件論罪科刑之結論均無影響，尚無庸撤銷原判決，併此指
    明。
二、檢察官上訴意旨略以：告訴人乙○○具狀聲請上訴稱：被告
    甲○○非但無照、醉態駕駛，且於肇事後逃逸，致被害人劉
    蔣體死亡，是其犯罪手段及所生之損害非輕。被告迄今未與
    被害人家屬達成和解，私下對被害人家屬囂張至極，原審判
    處應執行有期徒刑1 年8 月，量刑過輕。又被告肇事後預見
    被害人可能因傷重死亡，仍未加以救助，容任被害人死亡，
    應有殺人之不確定故意等語，尚非顯無理由，乃提起本件上
    訴云云。惟查：
(一)、原判決就被告無照駕駛及酒醉駕車肇事等情，均已依道路交
    通處罰條例第86條第1 項加重其刑，並審酌被告甲○○前未
    曾犯罪，此有臺灣高等法院被告前案紀錄表可按，偶因酒後
    粗疏，貿然駕車，竟爾肇事致被害人死亡，且於肇事後逃逸
    ，所為犯罪手段及惡性均非輕微，且被害人因本件車禍死亡
    ，所生實害亦鉅，惟並念其犯罪後，坦認犯行，尚見悔意，
    以及迄今尚未與被害人家屬達成和解並合理賠償等一切情狀
    ，量處被告上開之刑，就被告未與被害人家屬達成和解、所
    生實害甚鉅及惡性非輕等情均已審酌（見原審判決書第8 頁
    ），其量處被告應執行有期徒刑1 年8 月，尚稱妥適。
(二)、又告訴人聲請檢察官上訴意旨固稱被告有殺人之不確定故意
    ，應論以殺人罪。檢察官詢問告訴人為何具狀稱被告有殺人
    故意？告訴人答稱因為被告肇事逃逸，沒有把人送醫，被警
    察抓到，故認有殺人故意（本院卷第46頁）。惟被告駕車肇
    事，並未下車查看及逃離現場已如前述，其駕車肇事愴惶逃
    逸，非必有殺人之不確定故意，又被害人送至高雄市立民生
    醫院，到院前已無心跳、呼吸、血壓，到院前死亡，經急救
    30 分 鐘以上後，宣告不治，此有該院診斷證明書1 份可憑
    （見相驗卷第23頁），則被害人之死亡及被告之逃逸行為間
    是否有相當因果關係，亦乏證據資為證明，告訴人聲請上訴
    意旨指稱被告涉犯殺人罪，尚非可採。檢察官於本院審理中
    已當庭表示不變更起訴法條，故本件起訴法條仍係刑法第
    185 條之3 、第185 條之4 及第276 條第1 項等罪。從而檢
    察官上訴意旨指摘原判決不當，為無理由，應予駁回。
三、被告經合法傳喚，無正當理由不到庭，不待其陳述逕行判決
    。
據上論結，應依刑事訴訟法第371 條、第368 條、第373 條，判
決如主文。
本案經檢察官郭振昌到庭執行職務。
中    華    民    國    95    年    12    月    29    日
                  刑事第八庭    審判長法  官  李炫德
                                      法  官  陳志銘
                                      法  官  蔡國卿
以上正本證明與原本無異。
肇事逃逸部分如不服本判決應於收受本判決後10日內向本院提出
上訴書狀，其未敘述上訴理由者，並得於提起上訴後10日內向本
院補提理由書狀（均須按他造當事人之人數附繕本）「切勿逕送
上級法院」。
其餘不得上訴。
中    華    民    國    95    年    12    月    29    日
                                      書記官  顏惠華


司法院資訊處製作；財團法人民間司法改革基金會備份。
